臺灣新竹地方法院刑事判決
109年度訴字第916號
公  訴  人  臺灣新竹地方檢察署檢察官
被      告  王彥程



指定辯護人  本院公設辯護人林建和  
被      告  曾禹勝


選任辯護人  蔡伊雅律師
被      告  陳庭翊


選任辯護人  廖宜祥律師
上列被告等因詐欺等案件，經檢察官提起公訴（109年度偵字第4
973號），本院判決如下：
    主  文
一、丙○○犯結夥三人以上攜帶兇器強盜罪，處有期徒刑柒年捌月
    。未扣案之犯罪所得人民幣貳拾玖萬貳仟伍佰元沒收，於全
    部或一部不能沒收或不宜執行沒收時，追徵其價額。
二、丁○○犯結夥三人以上攜帶兇器強盜罪，處有期徒刑柒年拾月
    。未扣案之犯罪所得人民幣貳拾玖萬貳仟伍佰元沒收，於全
    部或一部不能沒收或不宜執行沒收時，追徵其價額。
三、戊○○犯結夥三人以上攜帶兇器強盜罪，處有期徒刑柒年陸月
    。未扣案之犯罪所得人民幣貳拾玖萬貳仟伍佰元沒收，於全
    部或一部不能沒收或不宜執行沒收時，追徵其價額。
　　犯罪事實
一、緣吳家樂知悉友人綽號「黑輪」之乙○○（已更名張志宸，以
    下仍稱乙○○）之父甲○○（已更名為張文德，以下仍稱甲○○）
    有進行新臺幣與人民幣之兌換業務，並告知亦有從事換匯之
    丁○○有此管道，詎丁○○竟與丙○○、戊○○、己○○(另經本院通
    緝中)共同意圖為自己不法之所有，基於結夥三人以上攜帶
    兇器強盜之犯意聯絡，為下述行為：
 1、由丁○○向不知情之吳家樂佯稱可辦理地下匯兌，吳家樂即經
    由甲○○之子乙○○聯繫甲○○，告知甲○○可以與丁○○接洽，丁○○
    即佯以欲將新臺幣現金約500萬元兌換為人民幣為由，與甲○○相約於民國108年12月4日在新竹市○○○道000號統一便利商
    店見面。戊○○即先於108年12月4日中午12時許，至位於新竹
    市公道五路之「陳立國際車業」（下稱陳立車行）租用車牌
    號碼000-0000號自用小客車，並於接同丙○○、丁○○後，於同
    日下午3時10分許，其等3人先駕駛該自用小客車至新竹市經
    國路與愛文街口之加油站加油後，於不詳地點先讓丙○○下車
    ，推由丙○○及己○○至新竹市愛家農場（前名稱為「綠境」）
    停車場附近埋伏等候。
 2、嗣戊○○駕駛前揭自用小客車載同丁○○至上開與甲○○約定之便
    利商店等待，甲○○於同日下午3時30分許抵達該便利商店後
    ，進入該自用小客車後座，戊○○即駕駛該自用小客車搭載甲○○、丁○○往新竹市區方向行駛，行駛約5分鐘後，丁○○謊稱
    內急，戊○○即藉此將該自用小客車停放在上開愛家農場停車
    場附近，此際已埋伏在該處路旁之丙○○、己○○見狀即分別自
    該車左右後車門上車，並由丙○○手持客觀上可供兇器使用之
    電擊棒毆打甲○○，己○○亦持客觀上可供兇器使用之戰術筆作
    勢毆打甲○○，丁○○、丙○○、己○○並有向甲○○脅迫稱：要配合
    一點、如不配合，就要帶去山上處理等語，此時戊○○駕駛車
    輛往國道三號高速公路方向行駛，並在國道三號高速公路新
    竹區段來回行駛，期間甲○○因遭受丁○○、丙○○、己○○等人為
    前開強暴、脅迫行為，並遭其等控制於行駛中之車輛，已達
    不能抗拒之程度，而僅能依丁○○指示，要求協助其處理地下
    匯兌之不詳成員，於同日下午4時16分至同日下午5時10分間
    ，分11筆共計匯款人民幣117萬元至丁○○指定之大陸帳戶，
    期間甲○○見有警車在附近，為引起警方注意求援，並有上前
    抓住戊○○之方向盤，旋又為丙○○、己○○等人分持電擊棒、戰
    術筆毆打控制，嗣於同日下午5時11分許，其等見匯款完成
    ，始將甲○○載至前揭位於新竹市○○○道000號之便利商店令其
    下車離去。
二、案經甲○○訴由新竹市警察局第三分局報告臺灣新竹地方檢察
    署檢察官偵查起訴。
    理  由
壹、證據能力之認定：
一、本件被告丙○○、戊○○、丁○○等人之供述，被告3人及其等之
    辯護人未主張係以不正方法取得或筆錄記載與實際所述不符
    合之情形而無證據能力，足認被告於警詢、偵訊時之供述，
    均屬出於自由意識之陳述，無何任意性之瑕疵可指，應具有
    證據能力。
二、次按被告以外之人於審判外之言詞或書面陳述，除法律有規
    定者外，不得作為證據，刑事訴訟法第159條第1項固定有明
    文；惟被告以外之人於審判外之陳述，雖不符同法第159條
    之1至第159條之4之規定，而經當事人於審判程序同意作為
    證據，法院審酌該言詞陳述或書面陳述作成時之情況，認為
    適當者，亦得為證據。又當事人、代理人或辯護人於法院調
    查證據時，知有第159條第1項不得為證據之情形，而未於言
    詞辯論終結前聲明異議者，視為有前項之同意，刑事訴訟法
    第159條之5第1項、第2項亦定有明文。
　　查本案被告就其本人以外之人於警詢、偵查中之證述，暨卷
    內以其等記載為內容之文書證據，雖屬被告以外之人於審判
    外之言詞陳述，然被告3人及其等之辯護人就該等證述於本
    院審理中並不爭執證據能力，復未曾於言詞辯論終結前聲明
    異議；而本院審酌該等證人之證述作成時之情況，並無不能
    自由陳述之情形，亦無違法取證及證明力過低之瑕疵，且與
    待證事實具有關連性，認為以之作為證據應為適當，依前揭
    規定說明，自得為證據。
三、本院下列所引用其餘非供述證據部分，被告3人及其等之辯
    護人於本院均未主張排除該非供述證據之證據能力，且迄本
    院言詞辯論終結前未表示異議，本院審酌前揭非供述證據之
    取得過程亦無何明顯瑕疵，且無顯有不可信之情況，認均有
    證據能力。
貳、認定犯罪事實所憑之證據及理由：
一、訊據被告丙○○固不否認有與戊○○、丁○○共同前往上開加油站
    加油，被告戊○○、丁○○亦不否認有租用上開車輛前往加油站
    加油，嗣後至前揭便利商店接到相約之告訴人甲○○後，再前
    往搭載己○○，往國道三號高速公路方向行駛，期間告訴人並
    有聯繫他人匯款上開金額人民幣至被告丁○○指定之帳戶，然
    均矢口否認有何上開犯行，分別辯稱：
㈠、被告丙○○辯稱：我只有一起到加油站加油，之後我就下車，
    我並沒有跟丁○○他們一起前往搭載告訴人云云。
　　被告丙○○之辯護人辯稱：被告丙○○已經明確表示在加油站加
    油後即先行下車，其說法與同案被告戊○○、丁○○及己○○相符
    ，渠等與丙○○並無特殊交情，應無維護丙○○之必要，且告訴
    人指認之丙○○部分，丙○○並無告訴人所稱之客家口音，且丙○○手上有明顯刺青，告訴人亦未就此部分加以指出，且指認
    過程將被告4人均列入指認照片中，有強烈暗示性，則縱使
    認車上尚有另一名男子涉案，亦無從遽認為丙○○等語。
㈡、被告戊○○辯稱：在高速公路上他們就叫我往前開，他們講什
    麼我不知道，反正我就上高速公路，後來就聽到丁○○說怎麼
    會打髒錢，甲○○就來拉我的方向盤，後座就吵起來，丁○○就
    叫我載他回去云云。
　　被告戊○○之辯護人辯稱：被告戊○○是用自己名義租車，倘若
    要做違法行為，通常會去不熟識的地方租車，但戊○○反而是
    去自己熟識的車行租車，且戊○○在整個過程中不是在睡覺就
    是開車，如果要從事違法行為，戊○○不可能這麼悠哉，戊○○
    是因為相約吃飯才會駕駛該輛出租車；且經由丁○○提供之對
    話，顯然告訴人與其等就是要從事地下匯兌之行為，因過程
    中出問題才有爭執，否則告訴人不需要用1個多小時來交易
    ，本案顯然並無詐欺或強盜之情形存在等語。
㈢、被告丁○○辯稱：我不認識告訴人，我是透過吳家樂表示我有
    朋友要換錢，只是要正常進行地下匯兌交易，我有先跟甲○○
    說要匯完錢才會帶他去拿新臺幣，當天跟甲○○交易完，我暱
    稱「太空總署」之朋友就說帳戶被鎖、沒有要給我錢，我就
    叫戊○○載甲○○回他上車的地方，甲○○要我給他錢，但因為沒
    有人給我錢、我也沒錢給他，我們吵起來，他還拉戊○○方向
    盤，己○○才跟他發生衝突云云。　
　　被告丁○○之辯護人辯稱：依照告訴人自己所述，其有充分地
    下匯兌之經驗，顯然並非泛泛之輩，其等交易過程因為透過
    「吳家樂」而為，所以是有相當之信賴基礎，本案也應該確
    實經由告訴人之子乙○○經手交易過程，但乙○○在證述時都稱
    不知道，另外參酌告訴人之傷勢，驗傷時間是在108年12月1
    0日才為之，距離案發時間數日，無從以此證明確為當日所
    受傷害，請諭知被告丁○○無罪等語。　　　　
二、被告丁○○有經由不知情之吳家樂聯繫證人乙○○稱要辦理地下
    匯兌後，與告訴人甲○○相約見面，嗣由被告戊○○租車，被告
    丁○○、戊○○、丙○○等人先前往加油站加油後，再由戊○○駕車
    前往愛家農場搭載己○○，駛往高速公路，並在新竹區段來回
    行駛，期間告訴人甲○○並有要求電話中之對方依其指示轉帳
    上開金額人民幣至被告丁○○指定之帳戶等情，除為被告3人
    不爭執外，並經證人吳家樂於警詢及偵訊、證人何鎮欽於警
    詢、證人陳向宇於警詢、證人甲○○於警詢、偵訊及本院審理
    、證人乙○○於本院審理分別證述明確，且有下列書證在卷可
    參，此部分事實自堪認定：
 1、新竹市警察局第三分局偵查隊偵查佐楊昌盛於108年12月5日
    製作之偵查報告1份。（見108年度他字第4304號卷第2至4頁
    ）
 2、B與吳家樂對話截圖翻拍照片18張。（見108年度他字第4304
    號卷第16至20頁）
 3、「黑輪」之對話紀錄暨交易明細翻拍照片28張。（見108年
    度他字第4304號卷第21至27頁）
 4、「ABN-1677」之監視器影像擷取照片4張。（見108年度他字
    第4304號卷第28頁）
 5、匯款資料整理1份。（見108年度他字第4304號卷第29頁）
 6、ABN-1677與8277-VN於12月4日行車軌跡分析1份。（見108年
    度他字第4304號卷第30頁）
 7、（證人何鎮欽）車輛詳細資料報表1份（牌照號碼：ABN-167
    7）。（見108年度他字第4304號卷第52頁）
 8、0000000強盜案犯案時序表暨路口監視器影像擷取照片1份。
    （見108年度他字第4304號卷第頁76至82頁）
 9、被告丁○○於108年12月16日警詢時指認之「監視器影像擷取
    圖片1份」。（見108年度他字第4304號卷第111頁）
 10、108年12月04日強盜案行進路線圖6紙。（見108年度他字第
     4304號卷第120至125頁）
 11、ABN-1677號自小客車於12/4行車軌跡分析1份。（見109年
     度偵字第4973號卷一第67頁）
 12、新竹市警察局第三分局偵查隊偵查佐楊昌盛於109年8月26
     日製作之職務報告1份。（見109年度偵字第4973號卷二第4
     頁）
 13、被告丙○○於108年12月4日穿著之監視器影像翻拍照片7張。
     （見109年度偵字第4973號卷二第11至15頁）
三、被告等人固以上開情詞置辯，惟其等所辯均無足憑採，茲論
    述如下：
㈠、證人甲○○已經於歷次警詢、偵訊及本院審理時證述明確：
 1、於108年12月4日警詢時證稱略以：我上車後有兩個人在車上
    ，一個駕駛、一個副駕駛，我坐在右後方位置，之後他們把
    車停在一個地方說要下車小便，之後兩個人從後面分別左右
    上車，把我夾在中間，左邊持電擊棒、右邊持小刀，一上車
    就電我，這兩人控制我行動之後，開上高速公路行駛，行駛
    一段時間又下高速公路，來來回回我也不清楚幾次，後於17
    時10分就把我丟在7-11對面叫我下車，坐在左後邊的身材胖
    胖的，案發後我兒子有打給中間人吳家樂，吳家樂有傳一個
    「Brady Chen」的臉書資訊給我，這個人就是坐在副駕駛座
    的人，車上的人一上車就有用電擊棒電我，副駕駛座的人把
    我的包包、行動電話搶走，恐嚇我說不配合要帶我去山上處
    理我，車開到高速公路時我有看到一部警車，我就去搶方向
    盤，但是被後方兩人電擊、手有被劃傷、後腦勺被刺傷（見
    109年度偵字第4973號卷一第35至36頁）。
 2、於108年12月6日警詢時證稱略以：當天我原本跟其中一名男
    子約好，以1元人民幣換4.3元新臺幣的匯率兌換，他帶503.
    1萬元現金給我，我再將人民幣117萬元轉入對方指定的帳戶
    。剛開始我上車的時後車上只有正、副駕駛加我一共是3個
    人，是後來其中一人說要上廁所，在路邊停車的時候，車上
    後駕駛座2個人上車後，坐左後座歹徒持電擊棒的人就直接
    電我，坐副駕駛座及副駕駛座後方歹徒就對我說：「要我好
    好配合，不然就要把我帶去山上處理掉。」是副駕駛座的歹
    徒搶走我的包包拿走我的手機，並逼我說出行動電話開機密
    碼，我被歹徒持電擊棒電到受不了之後，才告訴對方我的開
    機密碼等語（見109年度偵字第4973號卷一第39至40頁）。
 3、108年12月23日警詢時證稱略以：剛上車時車上就只有我們3
    個人，停在愛家農場的時候，丙○○從正駕駛座後方一上車就
    持電擊棒攻擊我，並說要我配合一點，不然就要帶我到山上
    處理掉，己○○從副駕駛座後方上車，就是拿類似「戰術筆」
    的物品作勢要攻擊我，己○○也是對我說，要我配合一點，不
    要動。丙○○拿我的包包，他一拿到就交給副駕駛座的丁○○，
    丁○○就拿我的手機出來，問我手機的開機密碼，及問我是跟
    誰聯繫匯錢的，這時候丁○○就自己跟我大陸接洽人民幣的友
    人對話，丁○○就佯裝是我，告知我大陸的友人台灣這邊的錢
    收到了，並要求對方將人民幣匯入丁○○指定的大陸帳戶。整
    個過程就是在高速公路上迂迴時發生的等語（見109年度偵
    字第4973號卷一第43頁反面至44頁）。
 4、偵訊時證稱略以：108年12月4日下午3時多在竹市景觀大道
    的7-11超商，與對方見面，對方是成年男子共二人，他們是
    吳家樂介紹來的，本來要來跟我作地下匯兌，他們來先騙我
    說去他們公司拿錢，我跟著上車，後來開至一路旁停車後，
    突然有二人從後座左右各上一個人將我夾住，左邊的人拿電
    擊棒，右側的人拿一棍子不知什麼武器，當時左後方及右駕
    駛座男子說要我配合，不然要將我帶至山上處理掉，且左後
    方的人先以電擊棒電我，後來將車開走至高速公路。過程中
    ，拿我電話與我大陸朋友聯絡，匯款至他們指定帳戶，副駕
    駛座的人還要我跟阿祥以語音說錢已收到，我在路上有看到
    高速公路警車，我想讓警方發現，我就去搶方向盤，但被他
    們電擊控制，除了開車的外，其他三人都有出手打我頭、手
    、眼、身體等處。後來他們載我回至原7-11超商對面要我下
    車。己○○確實坐我右邊，但左邊是丙○○，丙○○拿電擊棒等語
    （見109年度偵字第4973號卷一第128至129頁）。
 5、於本院審理時證稱：
　　我跟丁○○見面後，丁○○跟另外一個開車的人，兩個人就把我
    騙上車，說要載我去拿錢，因為我們這個程序就是去銀行那
    邊我至少要看到錢，我才會匯款給他，要不然我怎麼可能會
    匯款給他。我們去的時候一定要看到對方錢有帶著，然後我
    們點那個金額沒錯，然後我們就會跟對面的朋友說確定有錢
    ，他們才會匯錢給他，就跟我們去銀行一樣，你不能去銀行
    說你要匯款，但你沒有拿錢，銀行也不可能給你匯款，這是
    一樣的意思。當天他們根本也沒有錢（見本院訴字第916號
    卷第350頁），我本來是要自己開車過去，但丁○○跟我說那
    邊不好停車，叫我坐他們的車子過去，我沒有想那麼多，因
    為他們只有兩個人而已。丁○○的意思是他也是中間人，說他
    要去另外一個地方拿錢，但是我要看到錢之後，我才能去匯
    款給他們（見本院訴字第916號卷第351頁），當時他們沒戴
    口罩，都可以看到彼此面孔（見本院訴字第916號卷第352頁
    ），（經審判長請在庭被告拿下口罩後令證人辨識）在庭的
    丁○○當時坐在副駕駛座，法庭上最左邊的丙○○拿電擊棒，他
    現在比較瘦，之前比較胖，法庭座位中間的戊○○應該是開車
    的人，在車上坐我右邊的人臉上有痘疤（見本院訴字第916
    號卷第352頁），他們上車把我夾在中間後，就馬上開上高
    速公路，然後在路途中就叫我騙對岸的朋友說我收好錢了，
    叫他們可以匯款了（見本院訴字第916號卷第354頁），期間
    車上4人有說下一步要怎麼走，說趕快上高速公路，然後把
    我手機關機，之後丁○○、丙○○他們一直要我配合他們，要我
    叫大陸那邊把錢匯入他們指定帳戶，因為他們有4個人，我
    只能配合，他們把我手機重新開機，叫我跟對面的人說錢已
    經收到、可以匯款到丁○○指定帳戶（見本院訴字第916號卷
    第355頁），大陸那邊的人確實有聽到我的聲音，我只有說
    一句話「我錢收到了，錢可以匯了」（見本院訴字第916號
    卷第358頁），期間他們就一直從交流道下去、再上來，途
    中我看到一台高速公路上的警車，我就想說去拉駕駛的方向
    盤引起警察注意，但我還沒拉到就被他們攻擊，丙○○拿電擊
    棒電我，我右邊的人以及丁○○也有拿戰術匕首攻擊我，但拉
    方向盤的事情是在匯款完成前或後因為過太久了我不曉得（
    見本院訴字第916號卷第359至361頁），而且丁○○所說是我
    方匯了不乾淨的錢害他們帳戶鎖住，是不可能的，因為在大
    陸那邊如果人民幣帳戶有問題，匯一筆進去馬上就會鎖住，
    不可能匯這麼多筆有11筆，我在進行地下匯兌業務期間，沒
    有過我先匯錢，之後才收新臺幣的情形，除非是很熟的客戶
    才有可能，第一次配合的根本不可能，案發當天我是第一次
    跟丁○○交易（見本院訴字第916號卷第364頁），我當時有很
    明確的認得丙○○長相才會指認出他，當時他們都在車上，載
    我去晃了一、兩個小時，我會認不出來嗎（見本院訴字第91
    6號卷第369頁）；當時我一上車就有跟丁○○要求要看現金，
    他說要載我到對方公司拿現金（見本院訴字第916號卷第375
    頁），當時確實就是丙○○、丁○○他們2個有把我的包包拿來
    拿去，細節到底怎樣我記不清楚，最後包包就是在丁○○那邊
    等語（見本院訴字第916號卷第376頁）。
㈡、證人吳家樂於警詢時證稱：因為我有一個綽號叫「小陳」男
    子的朋友，他有人民幣兌換新臺幣的管道，甲○○先生的兒子
    「黑輪」於108年12月3日用手機通訊軟體與我聯繫，告知我
    說他父親甲○○有資金匯兌需求，我就聯繫「小陳」，我請「
    黑輪」告知他父親可以到新竹找「小陳」。我跟「小陳」是
    3、4年前在台北貿易公司認識的，我至今都不知道他真實名
    字，我們是用臉書通訊軟體聯繫，小陳臉書就是bradychen
    ，當時是因為我收到甲○○兒子「黑輪」給我的訊息，說小陳
    搶了他父親甲○○的人民幣，問說是不是我指使的，我說不是
    我，因為我當下覺得事情太嚴重，我就上網查新竹市○○○道0
    00號的警察轄區，才會告知甲○○先生至派出所報案。經警提
    示指認表我確定小陳就是2號的丁○○，他於案發的當晚（12
    月4日）9時18分，有使用手機通訊軟體facetime回覆我，說
    要我給他3天的時間他會給我一個交待等語，並提供對話紀
    錄擷圖，顯示被告丁○○確有傳送「事情我會處理好3天時間
    、我會把人跟錢都交下去...信我就對等3天」之訊息予證人
    吳家樂（見109年度偵字第4973號卷一第47至49頁反面、他
    字卷第18頁）。
㈢、被告丁○○固以上開情詞置辯，然查：
 1、被告丁○○於案發當日，確實係與被告戊○○前往前揭便利商店
    搭載告訴人，另前往搭載己○○後，再駛向高速公路，並於國
    道三號高速公路新竹區段來回行駛，已經被告丁○○等人不爭
    執在卷，並有前揭行車軌跡資料在卷可參，倘若係如被告丁○○所稱只是單純要交易地下匯兌，為何不約定於定點交易即
    可，卻反而要在高速行駛之車輛中進行；且其等在已接到告
    訴人後，中途復另前往搭載己○○及丙○○（丙○○確有參與部分
    詳如下述）。
　　被告丁○○、己○○雖均辯稱當時只是要相約吃飯，才會請己○○
    到茄苳交流道附近，過去載他云云，然依其等所述，相約時
    間顯然已過了午間用餐時間，且被告己○○供稱當天其係自己
    開車到景觀大道綠境（即愛家農場）停車場等被告丁○○、戊○○，後來告訴人下車後，丁○○說要去竹東找人而沒有一起吃
    飯，其就跟被告戊○○去還車等語（見109年度偵字第4973號
    卷一第20、21頁），則被告己○○既然自己有駕車，倘若僅係
    單純吃飯，大可逕自駕車前往相約吃飯之處所，何以需要特
    地開到指定地點換搭乘當時有要事在身之被告戊○○、丁○○之
    車輛，且之後亦未共同前往用餐，其等所述顯然不可採。則
    被告丁○○等人於案當時顯然係有以人數上之優勢在高速行駛
    之車輛中控制告訴人之意圖甚明。
 2、被告丁○○雖辯稱當時起衝突係因告訴人已經匯款完成，經暱
    稱「太空總署」之人告知告訴人匯入之款項為「髒錢」造成
    帳戶鎖住云云。
　　然查，被告丁○○於警詢時稱：甲○○將117萬元人民幣匯入暱
    稱「太空總署」之人指定之帳戶，交易完成後，暱稱「太空
    總署」之人就會告知我去哪裡拿新臺幣500萬元給告訴人等
    語（見109年度偵字第4973號卷一第9頁），於偵查中稱：是
    我一個在大陸廈門的台灣朋友，他的微信叫「太空總署」，
    他要買一百多萬元人民幣（見109年度偵字第4973號卷一第1
    63頁），於準備程序時又稱：「太空總署」是我做買賣在微
    信群組認識的，我不知道他是否為台灣人，認識幾個月而已
    ，（嗣又稱）我知道他是大陸人，在群組中有跟他批貨，我
    覺得他正常，「太空總署」是透過我跟甲○○聯絡，說收到人
    民幣之後就會拿現金給我，但是要怎麼拿給我，我忘記是要
    臨櫃還是怎樣，（再改稱）我不知道「太空總署」是台灣人
    還是大陸人，我不知道他是誰等語在卷（見本院訴字第916
    號卷第144至145頁）。則被告丁○○雖一再辯稱只是替暱稱「
    太空總署」之人做中間人、想賺匯差、當天是因為告訴人匯
    入款項後帳戶鎖住，才無法將現金給被告等語，然依其所述
    ，當日要交易之款項為人民幣117萬元，高達新臺幣500多萬
    元，此金額甚鉅，依被告丁○○所述，其對「太空總署」之人
    之身分，不僅說法反覆，先稱其為台灣人、又稱為大陸人，
    且其尚且連「太空總署」之真實身分都不知道，豈可能會在
    對方沒有明確說明何時可以何方式取得要交給交易方之新臺
    幣500多萬元之情況下，率爾令其中一方先匯款，倘若暱稱
    「太空總署」之人收到款項後即銷聲匿跡，被告丁○○實有極
    高風險須背負該應給付之新臺幣500多萬元款項，再者，被
    告丁○○於警詢時曾稱案發後就未曾與暱稱「太空總署」之人
    聯繫（見109年度偵字第4973號卷一第9頁），於準備程序時
    亦稱：他跟我說帳戶鎖起來之後，我密他他都不回我等語（
    見本院訴字第916號卷第145頁），從而，依其所述，該筆款
    項確實已經匯入其所稱「太空總署」指定之帳戶，且此亦有
    告訴人所提出通訊軟體對話中所傳送之匯款資料可佐，亦非
    無可能係暱稱「太空總署」之人見款項已經入帳，謊稱帳戶
    有問題而就此銷聲匿跡，然被告丁○○於偵審過程中，僅一再
    辯稱本案之發生係因告訴人打入「髒錢」導致帳戶凍結，然
    被告丁○○亦未曾提出任何「太空總署」之資料、或該匯入帳
    戶確實有發生問題之資料以供核實，卻能對於根本不認識之
    暱稱「太空總署」之人單方面說法如此深信不疑，其所述顯
    然與常情有違。
　　況證人甲○○就其交易模式，證稱係一定要對方準備好現金才
    會匯款進行交易，當天就是因為被告丁○○說要載他去拿錢才
    會上車等語明確，而證人甲○○於案發當天與被告丁○○係第一
    次交易，此亦為被告丁○○所不否認，就一般交易模式而言，
    在金額如此鉅大且雙方未曾有過交易或業務合作紀錄之情況
    下，又豈有可能在未見對方提出相當金額之擔保或確認對方
    可以立即支付相對應之對價之情況下，率爾將鉅額款項先匯
    入對方指定之帳戶；被告丁○○雖又辯稱雙方是透過證人吳家
    樂聯繫，告訴人之信任基礎為證人吳家樂等語，然證人吳家
    樂於警詢、偵訊時已經明確證稱本案其僅係介紹雙方可以自
    行接洽、並未介入該交易等語明確，且證人吳家樂於警詢時
    並稱其係3、4年前認識「小陳」（即被告丁○○），從當時迄
    至製作筆錄時都不知道「小陳」真實姓名，之前曾經有與「
    小陳」進行過換匯交易，但是沒有成功，都是與他暱稱「Br
    ady Chen」之臉書通訊軟體聯絡等語（見109年度偵字第497
    3號卷一第47頁反面至48頁），從而，證人吳家樂僅係介紹
    被告丁○○與證人甲○○自行接洽，並未參與交易，未替被告丁○○向證人甲○○做出何保證或提供具體擔保，甚至當時根本不
    知被告丁○○本名，且前僅有一次交易也沒有成功，如此何以
    作為證人甲○○處理高額匯款之信任基礎，被告丁○○此部分所
    辯顯屬無稽，亦均與常情有違。且正如被告丁○○辯護人所述
    ，告訴人為有甚多經驗之地下匯兌業者，又豈有可能對於初
    次交易對象，在未知對方是否能確實支付對價之情況下，率
    爾將如此鉅款匯入對方指定之帳戶，被告丁○○及其辯護人所
    辯顯不可採。
 3、又被告丁○○於案發後當晚9時至10時間，曾與證人吳家樂以
    臉書通訊軟體聯繫，已經證人吳家樂證述如前，於對話過程
    中，被告丁○○對於證人吳家樂質以為何做出此事，並未正面
    回應，僅先稱「信我就對、等3天」，在證人吳家樂稱「誰
    敢信你」時，回以「不是我」，證人吳家樂又稱「我介紹我
    朋友爸爸跟你們做生意，你們這樣對待他？」，被告丁○○復
    回應以「我就講了、不是我」，證人吳家樂再問「還拿電擊
    棒」，被告丁○○回以「我方便的時候打給你、等我電話」，
    經證人吳家樂再問「為什麼現在不方便、你說說看、全部的
    人都在找你們這群、擄人勒贖、你們這樣幹的出來？你自己
    最好去投案」後，被告丁○○再稱「我根本不在場不知道他們
    情形、等我打給你吧」等語（見109年度偵字第4973號卷一
    第49頁），倘若確如被告丁○○所述，交易發生爭執係因告訴
    人甲○○匯入之款項有問題反而造成匯入之帳戶鎖住發生無法
    取款之嚴重問題，何以被告丁○○在與證人吳家樂之對話中全
    然未提及此事？對於證人吳家樂質以有用「電擊棒」攻擊告
    訴人一情未有反駁，甚至對證人吳家樂謊稱當時其不在現場
    ，其於案發當時與證人吳家樂之對話過程呈現之情況，顯然
    與其所辯之情不符。
 4、又被告丁○○於本院審理時曾稱：我們剛上國道要出發去拿錢
    的時候，人家就說帳戶鎖了，我就叫甲○○要提出證明（見本
    院訴字第916號卷第471頁），然依ABN-1677號自小客車於12
    /4行車軌跡分析資料（上揭書證編號11）可知，被告戊○○所
    駕駛之車輛，於同日下午3時45分許已經進入國道三號茄苳-
    新竹系統，再依告訴人與暱稱「黑輪」之人之對話紀錄暨交
    易明細翻拍照片28張及匯款資料整理1份等資料觀之（見上
    揭書證編號3、5），告訴人令電話中另一方協助匯款人民幣
    之人匯款入被告丁○○指示之其稱「太空總署」提供之帳戶，
    總額人民幣117萬元係分11筆匯款，其中第1筆係於同日下午
    4時16分自廣發銀行匯出，第2筆於同日下午4時39分由中信
    銀行東莞木頭支行帳戶匯出，第3筆由中信銀行廣州花都支
    行匯出，後續第4至11筆均由前揭中信銀行東莞木頭支行匯
    出，最後一筆匯出時間為同日下午5時10分，且該木頭支行
    帳號末4碼均為4597，應為同一帳戶，復依被告丁○○自行提
    出之所稱與「太空總署」對話資料（見109年度偵字第4973
    號卷一第80頁），該暱稱「太空總署」之人係在告訴人匯完
    全部共人民幣117萬元款項後，方傳遞一「車子鎖起來了」
    之訊息，從而，對照此部分資料，顯然不可能如被告丁○○所
    述「剛上國道」就發生帳戶遭鎖住之情形，經檢察官以相關
    行車軌跡資料質以何以所述不符時，被告丁○○始改稱「我沒
    有說一上高速公路就發生爭執，我說在路上他打完款的時候
    ，我們才發生爭執」（見本院訴字第916號卷第474頁），不
    僅前後所述不一，所述亦與客觀事證未合。
 5、綜上所述，被告丁○○所辯不僅多處與常情有違，且亦與客觀
    事證資料不符，所辯難認可採，且益徵證人即告訴人前揭所
    述反較符合常理。
㈣、被告丙○○雖辯稱其當時雖有一起前往加油站加油，然之後旋
    下車離開，並未與被告己○○會合後上車、更無何攻擊告訴人
    之行為云云。惟查：
 1、被告丙○○確有在上開愛家農場停車場與被告己○○一同上車，
    並有持電擊棒攻擊證人甲○○之舉，已經證人甲○○於歷次警詢
    、偵訊及本院審理時證述明確，對於被告丙○○當時位置係在
    其左側、身形特徵為當時較胖，本院開庭時較瘦等均明確說
    明，於警詢時警員亦係提供列有12張照片之犯罪嫌疑人指認
    表（其上有記載應注意事項：真正犯罪嫌疑人未必存在於本
    指認照片）（見109年度偵字第4973號卷一第45至46頁）供
    其指認，並非初始即予其單一指認照片確認，於本院審理時
    證人甲○○並明確說明當時與未戴口罩之被告丙○○共處車內1
    個多小時非短之時間，確實係經由其相貌得以確認人別等語
    明確；況本案事發時間甚為緊湊，參酌上揭0000000強盜案
    犯案時序表暨路口監視器影像擷取照片（上揭書證編號8）
    ，其等推由被告戊○○於108年12月4日中午12時18分許至陳立
    車行租車離去後，即於下午2時24分許接應被告丙○○，同日
    下午3時12分許其等即在上揭經國路加油站加油，期間被告
    丙○○、丁○○並稱因車門有問題而下車處理，同日下午3時32
    分許，被告戊○○、丁○○即前往搭載告訴人甲○○後，旋於接應
    被告己○○及甲○○所指認之被告丙○○後往國道三號公路在新竹
    區段來回行駛，依此時序觀之，被告丁○○等人就當日整體計
    畫時間甚為密接，而被告丙○○確實在被告戊○○租車後即參與
    其中，並一同前往加油站加油，倘若其與此事件無涉，何以
    被告戊○○於當日中午租完車，被告丁○○亦明知當日已經與證
    人甲○○相約進行匯兌交易時，要先搭載與該交易無關之被告
    丙○○，此顯不合常理。
 2、況被告丙○○就其有與被告丁○○一同前往加油站一事，於警詢
    、偵查中係完全否認，嗣於準備程序時方供承確實有前往加
    油站，並稱當初在警詢時其覺得不是他，但事後回想起來有
    在該處加油等語（見本院訴字第916號卷第140頁），然被告
    丙○○警詢、偵訊之時間係109年2、3月間，距離案發時間較
    近，又其等在加油站加油時，並曾發生因車門有問題，由被
    告丙○○、丁○○下車處理此特殊狀況，亦經本院勘驗監視器畫
    面確認無訛，且為被告丙○○、丁○○不爭執在卷，則被告丙○○
    就此應可以有較深刻之記憶，何以反在警詢、偵查時就有參
    與加油之過程一事全然撇清。
 3、又被告丁○○、戊○○及共犯己○○雖均稱被告丙○○並未於愛家農
    場處上車、案發時未在車上云云，然被告戊○○於警詢、偵訊
    時，對於有關前往加油站加油之人為何人一情，均係稱被告
    丙○○並未前往加油站，在檢察官提示現場監視器畫面予其確
    認時，亦稱「左邊的是丁○○，從駕駛座下車的不是丙○○，那
    是丁○○的朋友」，甚至於具結後仍證稱：丙○○108年12月4日
    沒有開ABN-1677號小客車，我是跟丙○○回機車行後，只有我
    跟丁○○開車出門，後來載的是丁○○的朋友，由該人開車至加
    油站，監視器翻拍照片時間15：12由該駕駛座下車的人我確
    定不是丙○○云云，然在該加油站自駕駛座下車之人，確實為
    被告丙○○，已據被告丙○○於準備程序及審理時自承在卷，被
    告戊○○與被告丙○○本來即認識，於案發當日尚且曾駕駛前揭
    車輛搭載被告丙○○，又豈可能將一同前往加油站之人誤認為
    他人；另被告丁○○於偵訊時，對於檢察官所詢問中途是否有
    先加油站加油之情形，係稱被告戊○○、丙○○有先使用上揭承
    租之車輛，後來被告戊○○一人開車來勝軍路之正港機車行找
    我，當時「鈞彥」、我一起上車，我們先至加油站，嗣檢察
    官又問以「鈞彥」之年籍，其答以該人係83、84年次、新竹
    市人、短髮，嗣後檢察官提示0000000強盜案犯案時序表暨
    路口監視器影像擷取照片資料，問以時序表時間15：12照片
    中（即加油站）何人為「鈞彥」，被告丁○○係指稱照片中其
    左方藍色衣服之人為「鈞彥」，經檢察官問以14：24照片中
    之人為何人，被告丁○○稱該人為被告丙○○（見109年度偵字
    第4973號卷一第163、164頁），然被告丙○○於準備程序時已
    經自承加油站中身著黑色外衣之人為其本人，被告丁○○明知
    加油站照片中另一人為被告丙○○，卻訛稱係一名叫「鈞彥」
    之人，則被告戊○○、丁○○於偵查中顯有刻意迴避被告丙○○參
    與其中之情形，至被告丁○○雖於審理時辯稱當時是因為被告
    丙○○微信名字叫「鈞彥」才這樣回答（見本院訴字第916號
    卷第468頁）等語，然該次偵訊中，檢察官於被告丁○○指稱
    該人為「鈞彥」後，仍有再次提示時序時間15：13之照片，
    並問以告訴人甲○○指認該人係被告丙○○時，被告丁○○係明確
    稱「他講錯了，當時丙○○應該還在勝軍路」，不僅未為如審
    理時相同之解釋，反而稱是告訴人講錯、該人確實非被告丙○○，其前後矛盾之說法益徵其偵查中係刻意迴護被告丙○○所
    為之供述甚明；從而，被告丁○○、戊○○與己○○雖均稱被告丙○○不在車上，然衡酌其等與被告丙○○之關係、及被告丁○○、
    戊○○於偵查中尚且連被告丙○○有一起前往加油站一事均加以
    迴避等情狀，其等此部分之證述憑信性甚低，尚無從以此作
    為有利被告丙○○認定之依據。
　　至辯護人雖辯稱被告丙○○手上有明顯刺青、證人即告訴人於
    審理時並無法說明其指認之被告丙○○手上有刺青，顯見其有
    指認錯誤之情形等語，然本案發生時間為108年12月4日，被
    告丙○○固於本院審理期日出示雙手指節上之刺青並經拍攝照
    片（見本院訴字第916號卷第535頁），然此僅能證明審理時
    被告丙○○手指上有該刺青圖樣，並無法證明案發當時確實已
    經有該刺青存在，且參酌證人甲○○所述當時在車上之情形，
    係在高速行駛中、在車內狹小空間遭4名男子攻擊、脅迫，
    情況實屬足以令遭遇此情之告訴人內心高度緊張、害怕之狀
    態，此時未能明確注意到在場人手指上細節狀態而無法加以
    描述，亦尚與常情無違；至被告丙○○雖又稱證人甲○○於審理
    時有稱因其有客家口音所以能指認，然其父母均非客家人、
    其也無客家口音等語，然說話口音是否存有特殊腔調，與聽
    者主觀上之認知有較大之關係，且說話方式、口音亦有可能
    成長環境、相處之人等影響，況證人甲○○於審理時已經明確
    稱被告丙○○講話確實有一個他可以聽得出來的腔調，且之所
    以可以明確指認，是因為案發當時在車上被告丙○○就是坐在
    他旁邊，他就是看著被告丙○○，從長相、身形可以確定就是
    被告丙○○等語明確（見本院訴字第916號卷第371、372頁）
    ，尚無從遽以每個人主觀上對腔調認知之差異質疑證人甲○○
    證述有何不實之情形。
　　被告丙○○雖又稱其確實係在最近2、3個月變瘦，之前出庭還
    是很胖，當時其很胖的時候告訴人甲○○出庭有看到，所以告
    訴人能說出其案發當時胖胖的有變瘦等語，然查，告訴人於
    108年12月4日案發當日晚上警詢時，即已經描述在車上坐在
    左後邊之人係身材胖胖的等語明確（見109年度偵字第4973
    號卷一第35頁反面），而被告丙○○初次製作警詢筆錄時間為
    109年2月25日，偵訊時間則為109年3月9日，堪認證人即告
    訴人上開所述，係基於其親身經驗、第一時間之記憶所為，
    顯然不可能是被告丙○○所辯之情形。
 4、依上所述，堪認被告丙○○案發時確實有在前揭愛家農場停車
    場處上車並以上開方式攻擊、脅迫告訴人甚明。　　
㈤、至被告戊○○及其辯護人雖以被告戊○○僅單純駕車，並未參與
    被告丁○○與告訴人甲○○間之交易，也沒有攻擊甲○○等行為等
    語為辯。惟按共同正犯之成立，祇須具有犯意之聯絡，行為
    之分擔，其等在合同意思範圍內，各自分擔犯罪行為之一部
    ，相互利用他人之行為，以達其犯罪之目的者，即應對於全
    部所發生之結果，共同負責；且共同正犯之意思聯絡，不以
    明示通謀為必要，即相互間有默示之合致亦無不可。共同正
    犯之意思聯絡，不限於事前有所協議，其於行為當時，基於
    相互之認識，以共同犯罪之意思參與者，亦無礙於共同正犯
    之成立，且其表示之方法，不以明示通謀為必要，即相互間
    有默示之合致，亦無不可。另在行為人係複數之情況下，倘
    事前參與合謀，或事中預見其結果，猶出於明、默示之犯意
    聯絡，分工合作，終致結果發生，即應就犯罪之全部結果，
    共同負責，不能割裂，僅就參與之部分作為予以評價（最高
    法院100年度台上字第3890號判決意旨參照）。
　　觀諸本案於案當日係由被告戊○○前往租用前揭車輛後，即駕
    車搭載被告丙○○、丁○○先前往加油站加油，嗣搭載被告丁○○
    前往與告訴人甲○○相約之便利商店，再前往接應共犯己○○、
    被告丙○○後，即依被告丁○○指示往國道三號高速公路行駛，
    已經被告丁○○於審理時證述在卷（見本院訴字第916號卷第4
    72、473頁），被告戊○○雖辯稱被告丁○○、告訴人甲○○等人
    在車上談什麼其不清楚云云，然其等共5人位處在車內如此
    狹小空間，豈可能對於在此空間內所發生之狀態、所談論之
    內容毫不知悉，況依被告丁○○上開於本院審理時之證述，係
    稱其一開始有指示被告戊○○往高速公路南或北開，他就上高
    速公路等語（見本院訴字第916號卷第472頁），然被告戊○○
    在行駛到國道三號高速公路後，參酌前揭卷附之行車軌跡資
    料，係先往北行駛至龍潭關西服務區後，又轉南向行駛，至
    竹南-西濱段再轉北向行駛，至竹林-寶山段又轉南向行駛，
    至同日下午5時11分許經新竹系統茄苳處離開國道三號，此
    種不斷在新竹區間來回行駛於國道之方式明顯異於常情而有
    特殊目的，被告戊○○以如此異常之行駛方式在國道三號上揭
    區段來回高速行駛達1個多小時，顯係知悉被告丁○○等人之
    整體計畫，而擔任駕駛之角色，堪認其與被告丁○○等人間就
    整體犯行具有犯意聯絡、行為分擔甚明，其所辯尚無足為採
    。
㈥、綜上所述，證人即告訴人就上開遭被告等人以佯稱要進行地
    下匯兌之方式相約見面後，再以要帶其拿錢為由乘坐被告戊○○所駕駛之車輛後，即遭其等以上開強暴、脅迫之方式通知
    電話中之對方可以匯款，因而匯款人民幣117萬元至被告丁○○指定之帳戶，且依卷證中之匯款資料，該等款項確實已經
    匯入被告丁○○指定之帳戶無訛，證人甲○○歷次所為證述前後
    大致相符，而被告丁○○、戊○○、丙○○等人所辯，不僅就重要
    事項有多處前後不一、與客觀事證不符之狀況，且均有違常
    理，其等空言辯解均無足憑採，其等所為上揭犯行自堪認定
    。
四、起訴意旨雖記載被告丙○○、丁○○、戊○○等人係成立妨害自由
    、詐欺等罪嫌，然綜觀卷證暨調查證據結果，被告丙○○、丁○○、戊○○與共犯己○○等人係意圖為自己不法之所有，共同以
    強暴、脅迫之方式，至告訴人不能抗拒，而交付財物，已該
    當於強盜罪：
㈠、按強盜罪之強制行為，包括強暴、脅迫、藥劑、催眠術或他
    法，施用此等手段之程度，以客觀上足以壓抑被害人之意思
    自由，使其喪失意思自由為已足，縱令被害人實無抗拒行為
    或抵抗無效，仍於強盜罪之成立不生影響。所謂「至使不能
    抗拒」，指其強制行為，就當時之具體事實予以客觀之判斷
    ，足使被害人身體上或精神上達於不能或顯難抗拒之程度。
    所謂就當時之具體事實予以客觀之判斷，應以通常人之心理
    狀態為標準，綜合考量被害人（如年齡、性別、體能等）、
    行為人（如行為人體魄、人數、穿著與儀態、有無使用兇器
    、使用兇器種類等）以及行為情況（如犯行之時間、場所等
    ）等各種具體事實之情況，倘行為人所施之強制行為依一般
    人在同一情況下，其意思自由因此受到壓抑，即應論以強盜
    罪。至於被害人實際上有無抗拒行為，與本罪成立不生影響
    （最高法院105年度台上字第2714號判決意旨參照）。　
㈡、觀諸本案發生時之狀況，係告訴人於案發當日上車後，被告
    戊○○、丁○○即驅車接應被告丙○○、共犯己○○，其等上車後即
    以上開方式攻擊、控制告訴人，告訴人斯時身處在高速行駛
    之車輛中，遭被告丁○○、丙○○、共犯己○○分持戰術筆、電擊
    棒攻擊，足認告訴人於案發當時之人身安全確遭受重大現實
    立即之威脅，且被告等人無論在人數與武器上均占有絕對優
    勢，告訴人在孤身一人、手無寸鐵之情況下，身心必飽受驚
    駭、恐懼，衡情絕不敢以其人身安全為賭注，予以強烈抵抗
    或拒絕配合行事，故依當時客觀情形觀之，一般人在此相同
    情形下，其意思自由應已受壓制無法抗拒，至為明確。是告
    訴人顯係在意思自由完全受壓制之情況下，依照被告丁○○指
    示向電話中協助處理匯款之人稱可以付款，而匯款共人民幣
    117萬元至被告丁○○指定之帳戶，其已陷於不能抗拒之程度
    ，堪以認定。起訴意旨之部分細節事實認定顯有誤會，惟不
    影響基本事實同一性，自應由本院逕予更正，併予敘明。
五、另起訴意旨雖記載告訴人因遭受被告等人以上開方式攻擊受
    有頭皮挫傷、腹壁挫傷、右側腕部挫傷、前胸壁挫傷等傷害
    ，然查，告訴人所提出澄清綜合醫院中港分院診斷證明書1
    份（見108年度他字第4304號卷第98頁），就診時間為108年
    12月10日，距離案發時間已經有6日之差距，且卷內該等傷
    勢是否確實均由被告丁○○等人所造成，已無從遽認；然縱使
    被告等人所為對於告訴人具體造成之傷害為何無法判斷，仍
    無礙於告訴人確有遭被告等人以上開方式為強暴、脅迫行為
    之認定。
六、綜上所述，被告丁○○、戊○○、丙○○等人所辯均不足為採，其
    等所為上揭加重強盜犯行，事證明確，堪予認定，自應予以
    依法論科。
參、論罪及科刑
一、核被告丁○○、戊○○、丙○○所為，均係犯刑法第328條第1項之
    強盜罪，而有同法第321條第1項第3、4款之情形，應論以同
    法第330條第1項之結夥三人以上攜帶兇器強盜罪。
二、又按強盜罪以強暴、脅迫等方法，至使不能抗拒，為構成要
    件之一，所實行之強盜行為當然含有妨害自由之性質。故犯
    強盜罪而有妨害自由行為時，是否另論以妨害自由罪名，應
    就行為人實行全部犯罪行為過程加以觀察。倘著手實行妨害
    自由行為時，尚未著手實行強盜行為，固可依情形併論以妨
    害自由罪；惟著手實行妨害自由行為即係著手實行強盜行為
    ，則妨害自由行為，應包括在強盜行為之內，無另行成立刑
    法第302條第1項之剝奪他人行動自由罪之餘地。
　　查本案被告丁○○等人將告訴人限制自由於上揭車內，目的即
    在於遂行本案強盜犯行，而同時著手實行強盜行為，揆諸前
    揭說明，自無再論以妨害自由罪之餘地；起訴意旨認被告等
    人係犯同法第302條第1項之剝奪他人行動自由罪及刑法第33
    9條之4第1項第2款之加重詐欺取財罪嫌，容有未洽，已經本
    院說明如前，且本院認定之事實與起訴之基本社會事實同一
    ，並業經本院告知被告所犯法條可能構成同法330條第1項之
    結夥三人以上攜帶兇器強盜罪（見本院訴字第916號卷第446
    頁），並予被告等及辯護人答辯之機會，已無礙被告等防禦
    權之行使，自得變更起訴法條。
三、被告丁○○、戊○○、丙○○與共犯己○○就上開犯行有犯意聯絡及
    行為分擔，均應依刑法第28條之規定，論以共同正犯。
四、累犯：
　　被告丙○○於106年間，因毀損案件，經本院於106年9月8日以
    106年度竹簡字第754號判決判處有期徒刑2月，於106年10月
    9日確定，並於106年12月26日易科罰金執行完畢；被告戊○○
    於107年間，因賭博案件，經本院於107年6月20日以107年度
    竹簡字第589號判決判處有期徒刑2月，於107年7月9日確定
    ，並於107年10月9日易科罰金執行完畢等情，有臺灣高等法
    院被告前案紀錄表在卷可憑，被告丙○○、戊○○於有期徒刑執
    行完畢後5年內故意再犯本件有期徒刑以上之罪，均為累犯
    。然本院參照司法院釋字第775號解釋意旨，衡酌檢察官所
    主張構成累犯之罪，與被告丙○○、戊○○本案所犯之罪間，卷
    內尚乏積極證據足認被告丙○○、戊○○有何特別惡性或對於刑
    罰之反應力顯然薄弱之情形，爰均不依刑法第47條第1項加
    重其刑，然仍得列為刑法第57條第5款所定「犯罪行為人之
    品行」之審酌事項，附此敘明。　　　　
五、爰審酌被告丁○○、戊○○、丙○○等人不思循正當管道賺取金錢
    ，竟以上揭方式強盜他人財物，嚴重破壞社會安寧秩序及影
    響告訴人之人身、財產安全，金額高達人民幣117萬元，造
    成告訴人身心及財物均嚴重受損；衡酌被告等人之犯罪動機
    、情節、手段、各自參與之程度、位居之角色地位，及告訴
    人所受損害等，暨被告等人自陳之智識程度、工作經歷、家
    庭及經濟狀況、犯後態度及其等刑事前案紀錄（參見臺灣高
    等法院被告前案紀錄表）等一切情狀，分別量處如主文所示
    之刑。
六、沒收：
　　按共同犯罪所得之物之沒收或追徵其價額，應就各共同正犯
    實際分得之數為之，亦即依各共同正犯實際犯罪所得分別宣
    告沒收，始符個人責任原則及罪責相當原則，至於共同正犯
    各人有無犯罪所得，或其犯罪所得之多寡，應由法院綜合卷
    證資料及調查所得認定之；又按犯罪所得已實際合法發還被
    害人者，不予宣告沒收或追徵，刑法第38條之1第5項定有明
    文。查本案被告丁○○、戊○○、丙○○等人均否認有上開犯行，
    且綜觀卷證尚無法認定被告3人與共犯己○○各別實際分得強
    盜所得財物之數額，故應由被告3人與共犯己○○平均分擔本
    案犯罪所得之沒收、追徵，爰依此計算被告3人各別犯罪所
    得為各人民幣29萬2500元（計算式：0000000*1/4＝292500）
    。又該等犯罪所得並未扣案，且尚未發還被害人，均應依刑
    法第38條之1第1項前段、第3項規定宣告沒收，並於全部或
    一部不能沒收或不宜執行沒收時，追徵其價額。
據上論斷，應依刑事訴訟法第299條第1項前段、第300條，判決
如主文。
本案經檢察官王遠志提起公訴，經檢察官陳中順到庭執行職務。
中    華    民    國   111    年     9    月    22    日
                  刑事第八庭  審判長法  官  廖素琪
                                    法  官  潘韋廷
　　　　　　　　　　　　　　　　　　法  官  林哲瑜
以上正本證明與原本無異。　　　　　　　　　　　　　　　　
如不服本判決應於收受送達後20日內向本院提出上訴書狀，並應
敘述具體理由；其未敘述上訴理由者，應於上訴期間屆滿後20日
內向本院補提理由書（均須按他造當事人之人數附繕本）「切勿
逕送上級法院」。告訴人或被害人如對於本判決不服者，應具備
理由請求檢察官上訴，其上訴期間之計算係以檢察官收受判決正
本之日期為準。
中　　華　　民　　國　　111 　年　　9 　　月　　28　　日
                                     書記官  胡家寧
附錄本案論罪科刑法條全文：
中華民國刑法第321條
犯前條第一項、第二項之罪而有下列情形之一者，處六月以上五
年以下有期徒刑，得併科五十萬元以下罰金：
一、侵入住宅或有人居住之建築物、船艦或隱匿其內而犯之。
二、毀越門窗、牆垣或其他安全設備而犯之。
三、攜帶兇器而犯之。
四、結夥三人以上而犯之。
五、乘火災、水災或其他災害之際而犯之。
六、在車站、港埠、航空站或其他供水、陸、空公眾運輸之舟、
    車、航空機內而犯之。
前項之未遂犯罰之。

中華民國刑法第330條
犯強盜罪而有第321條第1項各款情形之一者，處7年以上有期徒
刑。
前項之未遂犯罰之。